【裁判字號】    89,交簡上,1
【裁判日期】    890511
【裁判案由】    過失傷害
【裁判全文】
臺灣板橋地方法院刑事判決                          八十九年度交簡上字第一號
    上  訴  人
    即  被  告  乙○○
右列上訴人因過失傷害案件，不服本院八十八年度交簡字第三九號，中華民國八十八
年十月二十八日所為第一審簡易判決（起訴案號﹕臺灣板橋地方法院檢察署八十八年
度偵字第一八九七九號），提起上訴，本院管轄第二審之合議庭判決如左︰
    主      文
原判決撤銷。
乙○○因過失傷害人，處有期徒刑參月，如易科罰金，以參佰元折算壹日。
    事  實
一、乙○○於民國八十八年二月二十一日上午十時許，駕駛車牌號碼ＡＹ─七一六六
    號自用小客車，沿國道三號公路，由台北縣中和市欲往桃園縣八德市方向行駛，
    當時之天候、路況皆良好，其原應注意汽車行進中駕駛人應注意車前狀況，並隨
    時採取必要安全措施。而依當時情形又無不能注意之情事，竟疏於注意，未留意
    前方車輛之動態，而貿然以時速一百公里之速度高速行駛，行經國道三號公路南
    下五十一公里又五百七十五公尺處（該路段行車速度時速不得超過九十公里），
    見前方車輛由施漢龍駕駛車牌號碼ＦＷ─七二八五號自小客車時，欲煞避已嫌不
    及，其自小客車擦撞外側路肩護欄後彈出後碰撞施漢龍之自小客車右後車門，致
    該車內乘客甲○○受有第二頸椎骨折、頭部外傷併輕微腦震盪等傷害。乙○○於
    肇事後，於犯罪未被有偵查犯罪職權之機關或公務人員發覺前，於現場等候警察
    前來處理，並於內政部警政署國道公路警察局第六警察隊樹林分隊隊員陳國華接
    獲通報而到達車禍現場，尚未確切懷疑係被告肇事之際，向陳國華自首坦承肇事
    ，嗣並接受裁判。
二、案經被害人甲○○訴請台灣板橋地方法院檢察署檢察官偵查起訴。
    理  由
一、右揭事實業據被告於警訊及偵審中供承明確，核與被害人甲○○於偵查及原審中
    指訴情節相符，復經證人施漢龍於偵查中證述屬實，復有道路交通事故調查報告
    表、診斷證明書附卷可稽。按汽車駕駛人應注意車前狀況，隨時採取必要安全措
    施。又汽車同一車道行駛時，後車與前車之間應保持隨時可以煞停之距離。道路
    交通安全規則第九十四條第一項、第三項各定有明文。被告駕車自應注意上述道
    路交通安全規定。又依附卷之交通事故調查報告表所載，本件肇事時、地之天候
    、路況皆良好。則肇事當時，被告亦無不能注意之情事。其竟疏未注意及此，而
    貿然超速行駛致煞避不及擦撞施漢龍所駕駛之自小客車致車內乘客甲○○受有第
    二頸椎骨折、頭部外傷併輕微腦震盪等傷害，可證被告之駕車失當行為，顯有過
    失。且被告之過失駕駛行為，核與被害人之受傷間，具有相當因果關係。本件事
    證明確，被告過失傷害犯行，堪以認定。
二、核被告所為，係犯刑法第二百八十四條第一項前段之過失傷害人罪。被告於肇事
    後，於犯罪未被有偵查犯罪職權之機關或公務人員發覺前，於現場等候警察前來
    處理，並於內政部警政署國道公路警察局第六警察隊樹林分隊隊員陳國華接獲通
    報而到達車禍現場，尚未確切懷疑係被告肇事之際，向陳國華自首坦承肇事，業
    據警員陳國華於原審證述屬實，嗣並接受本件裁判，應依自首規定，減輕其刑。
    原審援引刑事訴訟法第四百四十九條第二項、第四百五十四條第二項，刑法第二
    百八十四條第一項前段、第六十二條前段、第四十一條，罰金罰鍰提高標準條例
    第一條前段、第二條，判處被告有期徒刑五月，如易科罰金，以三百元折算一日
    ，固非無見。惟查，被告自偵查起即坦承本件過失傷害犯行，且已支付告訴人固
    定架費用新台幣五萬五千元，業據被告及告訴人供承在卷。又被告自偵查中以迄
    原審及本院審理時，均表明願與告訴人和解，惟因告訴人要求金額非其資力所能
    負擔（按被告目前服役中），致未能達成和解，足見其已具悔意，犯後態度尚稱
    良好。是上訴意旨指摘原判決量刑過重，經核尚非全無理由，原審判決既有可議
    ，自應予以撤銷改判，由本院自為判決。爰審酌被告過失之程度、告訴人所受之
    傷勢及被告前揭犯後態度等一切情狀，量處如主文所示之刑，並諭知易科罰金之
    折算標準，以資懲儆。
據上論斷，應依刑事訴訟法第四百五十五條之一第一項、第三項、第三百六十九條第
一項前段、第三百六十四條、第二百九十九條第一項前段，刑法第二百八十四條第一
項前段、第六十二條前段、第四十一條，罰金罰鍰提高標準條例第一條前段、第二條
，判決如主文。
本案經檢察官洪家原到庭執行職務。
中    華    民    國      八十九    年      五      月      十一      日
                                臺灣板橋地方法院刑事第五庭
                                    審判長法官  陳  秀  
                                          法官  王  偉  光
                                          法官  呂  安  樂
右正本證明與原本無異
不得上訴
                                        書記官  陳  玉  嬋
中    華    民    國      八十九    年      五      月      十一      日
附錄本案論罪科刑法條全文
刑法第二百八十四條第一項：因過失傷害人者，處六月以下有期徒刑，拘役或五百元
以下罰金，致重傷者，處一年以下有期徒刑，拘役或五百元以下罰金。


司法院資訊處製作；財團法人民間司法改革基金會備份。
